臺灣桃園地方法院刑事判決　　　　　　　94年度訴字第1715號
公　訴　人　臺灣桃園地方法院檢察署檢察官
被　　　告　甲○○
　　　　　　　　　　（
上列被告因搶奪案件，經檢察官提起公訴（94年度偵字第12803
號），被告於準備程序中就被訴事實為有罪之陳述，經本院合議
庭裁定由受命法官獨任行簡式審判程序，茲判決如下：
    主  文
甲○○意圖為自己不法之所有，而搶奪他人之動產，未遂，累犯
，處有期徒刑壹年。扣案鑰匙壹支沒收。
    事  實
一、甲○○前曾因竊盜案件，經臺灣板橋地方法院於民國九十二
    年五月三十日以九十二年度易字第一五六五號判決判處有期
    徒刑六月，於九十二年七月三日確定。又因竊盜案件，經本
    院於九十二年十一月七日以九十二年度易字第一０六七號判
    決判處有期徒刑一年六月，於九十三年一月十二日確定。前
    揭二罪刑經本院以九十三年度聲字第一０一五號裁定應執行
    有期徒刑一年九月確定後，於九十二年十一月七日入監，嗣
    於九十四年二月五日假釋出監，所餘刑期經本院以九十四年
    度聲字第三二八號裁定假釋期中交付保護管束，並於九十四
    年三月九日保護管束期滿，未經撤銷假釋，其未執行之刑，
    以已執行論。詎其仍不知悔改，而為下列行為：
  (一)基於意圖為自己不法所有之概括犯意，於九十四年七月十七
    日中午十二時許，在桃園縣平鎮市○○路○段二十二號前，
    以其二天前先在某收購廢鐵場所處拾獲經他人棄置路旁，而
    由其先占取得所有權之機車鑰匙一支，竊取丙○○所有之車
    牌號碼ＡＹＰ—號重型機車一輛，得手後供己代步及伺機行
    搶使用，後因該機車內之汽油用罄，甲○○乃將該車丟棄在
    桃園縣龜山鄉○○路二０四號前。再承前相同犯意，於九十
    四年七月十八日下午二時許，在桃園縣平鎮市○○路○段一
    九一巷六弄十號後方，持前開鑰匙一支，竊取乙○○○所有
    之車牌號碼ＵＺＥ—一九五號輕型機車一輛，得手後供己代
    步及伺機行搶使用。
  (二)甲○○竊得前開車牌號碼ＵＺＥ—一九五號輕型機車後，乃
    基於意圖為自己不法所有之犯意，騎乘該車在路上尋找下手
    行搶之對象，而於九十四年七月十八日下午二時三十分許，
    騎乘前開機車行經桃園縣龜山鄉○○路一三五號前之際，見
    丁○○○頸間配掛有金項鍊一條，雙手提物獨自行走，遂騎
    乘前開機車尾隨行駛在丁○○○後方，並在龜山路一段一二
    五號前，騎車駛過丁○○○身旁，趁丁○○○不備之際，徒
    手搶奪丁○○○之頸間配掛之金項鍊，同時加速往前行駛，
    惟因丁○○○以左手抓住前開金項鍊，並以右手抓住甲○○
    之衣服，雙方互相拉扯之際，為巡邏警員發現，該名巡邏警
    員遂駕駛警車衝撞甲○○騎乘之前開機車，導致被告連人帶
    車摔倒在地，前開金項鍊則因此斷裂成四截，摔落在地，警
    方當場逮捕甲○○後，扣得前開機車鑰匙一支，甲○○亦因
    此未能搶得該金項鍊。
二、案經桃園縣政府警察局龜山分局報告臺灣桃園地方法院檢察
    署檢察官偵查起訴。甲○○於準備程序中為有罪之陳述，經
    本院合議庭裁定由受命法官獨任行簡式審判程序。
    理  由
一、上揭時地犯罪事實，業據被告甲○○於警詢、偵查中及本院
    審理中坦承不諱，核與被害人丙○○、乙○○○於警詢中之
    指述及被害人丁○○○於警詢、偵查中之指述相符，並有桃
    園縣警察局龜山分局搜索扣押筆錄暨扣押物品目錄表一份、
    贓物領據三紙及現場照片六幀附卷可稽，並有被告所有用以
    行竊被害人丙○○、乙○○○之機車鑰匙一支扣案可佐，由
    此足徵被告前揭任意性自白核與事實相符，應可採信。是本
    案事證明確，被告所涉犯行洵堪認定，應予依法論科。
二、核被告甲○○所為，係犯刑法第三百二十條第一項之竊盜罪
    及同法第三百二十五條第二項、第一項之搶奪未遂罪。被告
    雖已著手實施上述搶奪犯行之構成要件行為，然審酌被告在
    搶奪行為尚未完畢之際，即遭警方開車衝撞其所騎乘之機車
    ，被告因而人、車倒地，被害人丁○○○所有之金項鍊則斷
    裂成四截掉落在地，其中一截金項鍊雖掉落在被告摔落地點
    附近，被告隨即為警逮捕等情，此經被告及被害人丁○○○
    陳述在卷，此時被害人丁○○○之金項鍊尚未置於被告之實
    力支配下，因此，被告所為搶奪行為因未及搶得該金項鍊即
    遭查獲而屬未遂情形，爰依刑法第二十六條前段之規定，按
    既遂犯之刑減輕之，公訴意旨就此部分認定被告所涉犯者為
    刑法第三百二十五條第一項之搶奪既遂罪，尚有誤會。又被
    告先後二次竊盜犯行，時間緊接，犯罪構成要件相同，顯係
    基於概括犯意為之，為連續犯，應依刑法第五十六條規定論
    以一罪。再被告所犯前開二罪間，有目的手段之牽連關係，
    為牽連犯，應依刑法第五十五條規定從一重論以刑法第三百
    二十五條第二項、第一項之搶奪未遂罪。另被告前曾因竊盜
    案件，經臺灣板橋地方法院於九十二年五月三十日以九十二
    年度易字第一五六五號判決判處有期徒刑六月，於九十二年
    七月三日確定。又因竊盜案件，經本院於九十二年十一月七
    日以九十二年度易字第一０六七號判決判處有期徒刑一年六
    月，於九十三年一月十二日確定。前揭二罪刑經本院以九十
    三年度聲字第一０一五號裁定應執行一年九月確定，甲○○
    於九十二年十一月七日入監，嗣於九十四年二月五日假釋出
    監，所餘刑期經本院以九十四年度聲字第三二八號裁定交付
    保護管束，並於九十四年三月九日假釋期滿，未經撤銷假釋
    ，其未執行之刑，以已執行論乙節，此有臺灣桃園地方法院
    檢察署刑案資料查註紀錄表及臺灣高等法院被告全國前案紀
    錄表各乙份在卷可稽，其於受有期徒刑執行完畢後，五年內
    再犯本案有期徒刑以上之罪者，為累犯，應依刑法第四十七
    條規定，並加重其刑。爰審酌被告犯罪之動機、目的係為搶
    奪被害人丁○○○之金項鍊，以變賣錢財花用、其犯罪手段
    係趁被害人丁○○○不備而騎車尾隨其後並伺機行搶、搶得
    財物之價值非鉅，其犯行對被害人丁○○○造成之損害及其
    犯罪後坦承不諱，表示悔悟之態度等一切情狀，量處如主文
    所示之刑，以示懲儆。
三、扣案機車鑰匙一支為被告涉犯如事實欄一(一)所載竊盜犯行前
    二天，在某收購廢鐵場所處拾得之他人棄置物品，業經被告
    以先占方式取得該鑰匙之所有權，繼而用以竊取被害人丙○○、乙○○○之機車，此經被告於本院審理中供述在卷，顯
    見扣案機車鑰匙一支為被告所有供犯罪使用之物，依刑法第
    三十八條第一項第二款規定，本院應併予宣告沒收之。
四、按被告所犯為死刑、無期徒刑、最輕本刑三年以上有期徒刑
    之罪或高等法院管轄第一審案件以外之罪，經被告於準備程
    序就被訴事實為有罪之陳述，經告知簡式審判程序之旨，並
    聽取被告及檢察官之意見後，經本院合議庭依刑事訴訟法第
    二百七十三條之一規定，裁定由受命法官獨任進行簡式審判
    程序審理，併予敘明。
據上論斷，應依刑事訴訟法第二百七十三條之一第一項、第二百
九十九條第一項前段，刑法第五十六條、第三百二十條第一項、
第三百二十五條第一項、第四十七條、第三十八條第一項第二款
，判決如主文。
本案經檢察官謝雯璣到庭執行職務。
中　　華　　民　　國　　94　　年　　10　　月　　28　　日
                刑事第九庭      法  官  胡芷瑜
以上正本證明與原本無異。
如不服本判決，應於判決送達後十日內向本院提出上訴狀（應附
繕本），上訴於臺灣高等法院。
                                書記官  李珈慧
中　　華　　民　　國　　94　　年　　10　　月　　28　　日
附錄論罪科刑依據之法條：
中華民國刑法第320條
(普通竊盜罪、竊佔罪)
意圖為自己或第三人不法之所有，而竊取他人之動產者，為竊盜
罪，處五年以下有期徒刑、拘役或五百元以下罰金。
意圖為自己或第三人不法之利益，而竊佔他人之不動產者，依前
項之規定處斷。
前二項之未遂犯罰之。
刑法第三百二十五條
意圖為自己或第三人不法之所有，而搶奪他人之動產者，處六月
以上五年以下有期徒刑。
因而致人於死者，處無期徒刑或七年以上有期徒刑，致重傷者，
處三年以上十年以下有期徒刑。
第一項之未遂犯罰之。
